最　高　行　政　法　院　裁　定
　　　　　　　　　　　　　　　　　　 96年度裁字第01293號
上　訴　人　甲○○
訴訟代理人　丙○○　　　送達處所同上
被 上訴 人　財政部臺灣省中區國稅局
代　表　人　乙○○　　　送達處所同上
上列當事人間因綜合所得稅事件，上訴人不服中華民國95年4月
28日臺中高等行政法院94年度簡字第236號判決，提起上訴。本
院裁定如下：
    主  文
上訴駁回。
上訴審訴訟費用由上訴人負擔。
    理  由
一、按對於適用簡易程序之裁判提起上訴或抗告，須經最高行政
    法院許可，且該許可以訴訟事件所涉及之法律見解具有原則
    性者為限，行政訴訟法第235條定有明文。所謂訴訟事件涉
    及之法律見解具有原則性，係指該事件所涉及之法律問題意
    義重大，而有加以闡釋之必要情形而言，如對於行政命令是
    否牴觸法律所為之判斷，或就同類事件所表示之法律見解與
    其他高等行政法院或本院所表示之見解互相牴觸，有由本院
    統一法律上意見或確認其意見之必要情形屬之。
二、本件上訴人民國90年度綜合所得稅結算申報，列報配偶執行
    業務所得新臺幣（下同）281,207元及租賃所得129,960元，
    經被上訴人所屬彰化縣分局核定311,040元及270,753元，歸
    課綜合所得總額1,420,780元，補徵應納稅額17,008元。上
    訴人不服，申經復查結果追減執行業務所得14,910元，其餘
    復查駁回。上訴人仍表不服，就租賃所得部分，提起訴願，
    遭決定駁回，遂提起本件行政訴訟。原判決以：上訴人配偶
    丙○○於90年間將坐落彰化縣鹿港鎮街○里○○路○段641號
    房屋全棟出租予私立瑪郁語文短期補習班使用迄今，為上訴
    人所不爭執，復有該補習班負責人吳建宏申報之90年度上半
    期執行業務暨其他所得者基本資料表附原處分卷可稽。此外
    ，依同卷附90年度非自住房屋使用及租賃情形調查表（第11
    頁）所載，系爭房屋依房屋稅籍資料所載，為4層樓房，1至
    4樓坪數分別為31.37、30.55、30.58、30.10坪，合計122.6
    0坪。另據上訴人提出之94年2月23日拍攝之系爭房屋外觀照
    片（附原審卷）觀之，該屋為4層樓面舖式房屋，屋況良好
    ，其屋前牆壁之上懸掛有「佳音英語瑪郁語文短期補習班」
    之字樣。上訴人原申報90年度租賃收入228,000元，即每月
    租金19,000元，該年度租賃所得129,960元。是依系爭房屋
    出租之面積122.60坪計算，其租金為每坪每月計154元。被
    上訴人調查系爭房屋鄰近租金即同路段645號房屋每月租金
    為35,000元，出租坪數96.13坪，每坪每月租金計364元；同
    段639號房屋每月租金為17,000元，出租坪數20.17坪，每坪
    每月租金計842元；同段637號房屋每月租金為17,000元，出
    租坪數14.52坪，每坪每月租金計1,170元；同路8段2號房屋
    每月租金為80,000元，出租坪數100坪，每坪每月租金計800
    元。上開637、639號房屋經營「諾貝爾書城」其租賃契約經
    公證在案（分別為90年6月6日公證字第988號及90年5月9日
    公證字第857號，見原處分卷第2、4頁90年租賃資料表所載
    ），自堪採信。系爭房屋位於鹿港鎮○○路為彰化市到鹿港
    鎮○○○路，附近有鹿港國中、諾貝爾書城、燦坤3C賣場、
    7-11超商及泰元超市，有上訴人提出之系爭房屋附近之照片
    及地圖附本院卷可按，交通便利，生活機能良好，如前所述
    依據被上訴人調查所得附近房屋每坪每月租金皆高於上訴人
    所申報之每坪每月租金甚多，是上訴人申報之租賃收入每坪
    每月154元確屬偏低。諾貝爾書城縱如上訴人主張房屋面寬
    較大，但其房屋面積含營業及住家用面積各僅14.52坪（同
    路段637號）及20.17坪（同路段639號）面積不大，且上訴
    人亦非比照諾貝爾書城之租金標準核定調整系爭房屋之租金
    收入（每坪月租金840元以上），且上開同路段645號房屋，
    與系爭房屋僅間隔一屋，其構造為3層樓房，每層面積20餘
    坪，小於系爭房屋，每坪月租金達364元，是被上訴人參照
    當地一般租金標準，並以低於系爭房屋鄰近租金水準即每坪
    每月租金計323元設算上訴人租賃收入計475,007元，減除43
    %必要損耗及費用，核定租賃所得270,753元，揆諸首揭法令
    規定，並無違誤。上訴人主張被上訴人核定之租金過高，與
    實際租賃收入不符云云，顯不可採。另上訴人援引原審法院
    92年度簡字第7號判決就系爭房屋89年度同樣租金收入核定
    過高問題，業已撤銷該案原處分及訴願決定乙節。惟查，原
    審法院上開判決係以「被上訴人並未能舉證證明，上訴人之
    配偶丙○○有於89年度有將其上開房屋出租予瑪郁補習班達
    1年之事實，則被上訴人以上揭上訴人所稱係4個月之租金收
    入，作為上訴人之配偶丙○○於89年度有將其上開房屋出租
    予瑪郁補習班達1年，而認其所申報之租金收入，顯較當地
    一般租金為低之依據，用以設算上訴人配偶丙○○89年租金
    收入，並以之課稅，被上訴人此部分所為課稅事實之認定，
    自有違誤」為該89年度原處分違誤之論斷，並非認定核定租
    金過高問題，上訴人據以主張本件原處分有核定租金過高之
    違誤，自屬無據。綜上所述，原處分核無違誤，訴願決定予
    以維持亦無不合。因而為上訴人敗訴之判決。
三、上訴人上訴意旨略以：個人綜合所得稅之課徵係以收付實現
    為原則，上訴人對於私立瑪郁語文短期補習班租賃所得，有
    證物扣繳憑單供核，以證明實際租賃所得為228,000元，被
    上訴人卻以當地一般租金為低，即自行調整上訴人租賃所得
    為475,007元，然與上訴人實際租收入相違，違反租稅實質
    課稅原則云云，提起上訴。經核均屬原審取捨證據認定事實
    之問題，並無所涉及之法律見解，具有原則上之重要情事。
    上訴人提起上訴，不合首揭規定，不應許可，其上訴難謂合
    法，應予駁回。
四、依行政訴訟法第249條第1項前段、第104條、民事訴訟法第
    95條、第78條，裁定如主文。
中　　華　　民　　國　　96　　年　　6　　 月　　21　　日
                  第三庭審判長法  官　劉　鑫　楨
                              法  官  陳　秀　美
                              法  官　梁　松　雄
                              法  官　劉　介　中
                              法  官　戴　見　草
以  上  正  本  證  明  與  原  本  無  異
中　　華　　民　　國　　96　　年　　6　　 月　　21　　日
　　　　　　　　　　　　　　　書記官　郭　育　玎
